臺灣板橋地方法院交通事件裁定　　　　 96年度交聲字第945號
原處分機關　交通部公路總局臺北區監理所
異　議　人
即受處分人　甲○○
上列受處分人即異議人因違反道路交通管理處罰條例案件，對於
交通部公路總局臺北區監理所民國96年6 月12日所為之北監營裁
字第裁40-C00000000號裁決處分，聲明異議，本院裁定如下：
    主  文
異議駁回。
    理  由
一、原處分機關以本件異議人即受處分人於民國94年9 月4 日凌
    晨零時40分許，將其所駕駛之車牌號碼401-NC號營業小客車
    停放於臺北縣中和市景安捷運站前，因在禁止臨時停車處所
    停車，經警當場舉發移送，原處分機關並依道路交通管理處
    罰條例第56條第1 項第1 款，裁處受處分人罰鍰新臺幣（下
    同）900元。
二、異議人異議意旨略以：(一)、仲裁者非警局，應由專業人員或
    機關執行。(二)、交通規則最終目的是維持交通順暢，而非拿
    來當嚇阻工具，或是警察業績的定論。(三)、紅線地區比比皆
    是，如要執行禁止臨停請全面執行，不要選擇性的執行，非
    不得已我們這群可憐在法律邊緣求生的計程車司機也不願意
    ，請放過我們，爰依法聲明異議云云。
三、按道路交通管理處罰條例所規定之罰鍰、記點之裁罰，依94
    年2 月5 日公布，自95年2 月5 日施行之政罰法第1 條、第
    2 條第4 款之規定，係屬行政罰，而非刑罰。次按行政罰法
    第1 條、第5 條分別規定：「違反行政法上義務而受罰鍰、
    沒入或其他種類行政罰之處罰時，適用本法。但其他法律有
    特別規定者，從其規定」、「行為後法律或自治條例有變更
    者，適用行政機關最初裁處時之法律或自治條例。但裁處前
    之法律或自治條例有利於受處罰者，適用最有利於受處罰者
    之規定」，而道路交通管理處罰條例本身並未設有法律變更
    比較之規定，依該條例所屬之行政罰之性質，自應適用前開
    行政罰法第5 條有關法律變更比較之規定，而該條所規定之
    新舊法比較，係以行為時及行政機關最初裁處時之法律有變
    更為前提。查本件異議人違規之行為時係在「94年9 月4 日
    」，原處分機關之裁處時為「96年6 月12日」，而道路交通
    管理處罰條例第56條，雖於94年2 月5 日修正公布，於94年
    9 月1 日施行，然該次修正就本件違規之該條第1 項第1 款
    部分，並未修正，此部分自無比較新舊法之問題，合先敘明
    。
四、按汽車駕駛人停車時，在禁止臨時停車處所停車者，處新臺
    幣600元以上1,200元以下罰鍰，道路交通管理處罰條例第56
    條第1 項第1 款定有明文。經查：
(一)、本件異議人即受處分人甲○○於94年9 月4 日凌晨零時40分
    許，將其所駕駛之車牌號碼401-NC號營業小客車停放於臺北
    縣中和市景安捷運站前，因「在禁止臨時停車處所停車」之
    違規事實，經由舉發單位臺北縣政府警察局中和分局安平派
    出所值勤員警當場舉發等情，為異議人所不爭執，並有臺北
    縣政府警察局94年9 月4 日北縣警交字第C00000000 號舉發
    違反道路交通管理事件通知單影本1 紙在卷可稽。
(二)、異議人雖具狀辯稱：仲裁者非警局，應由專業人員或機關執
    行云云，惟按警察法第9 條第7 款明定警察依法行使之職權
    包含交通事項；再按道路交通管理處罰條例第7 條規定道路
    交通管理之稽查，違規紀錄，由交通勤務警察，或依法令執
    行交通稽查任務人員執行之。因此，依前開規定，警察值勤
    交通勤務中發現交通違規事件，應本於職權舉發或處理。是
    異議人辯以交通違規之舉發應由專業人員或機關執行云云，
    容有誤會，尚不足採。
(三)、異議人雖復辯稱：交通規則最終目的是維持交通順暢，而非
    拿來當嚇阻工具，或是警察業績的定論云云；惟舉發交通違
    規，以確保用路人安全，既係交通警察或一般行政警察業務
    之一，縱警察主管機關規定每位警員每月舉發之交通違規件
    數，執行勤務之警員為達成上級規定之舉發件數，因而認真
    執行勤務，如執行方式合於規定，依法行政，難據此即認警
    員舉發駕駛人交通違規之行政作為，有何違法或違反行政原
    則，是異議人前開所辯，亦無足採。
(四)、至異議人雖又以警察選擇性取締等情詞置辯，然行政機關為
    行政行為，非有正當理由，不得為差別待遇，固為行政程序
    法第5 條所揭示之平等原則，亦為行政法上重要之一般法律
    原則，惟主張平等原則之基礎事實應為合法，即處分相對人
    不得要求行政機關為不法行政行為之平等，縱然該處有其他
    違規停車情事而未為警員所舉發，亦非為異議分人可得據以
    免責之事由。況該處未被舉發之車輛是否亦違規停車，並不
    影響異議人有上開違規行為之認定，則異議人主張警察選擇
    性取締，不足據以反論異議人未違規停車，其此部份所辯，
    亦不足採。
五、從而，異議人既確有在禁止臨時停車處所停車之交通違規事
    實，原處分機關依道路交通管理處罰條例第56條第1 項第1
    款規定，對即異議人裁處罰鍰新臺幣900 元，尚無違誤。本
    件異議人之聲明異議為無理由，應予駁回。
據上論斷，應依道路交通案件處理辦法第19條，裁定如主文。
中　　華　　民　　國　　96　　年　　7 　　月　　30　　日
                  交通法庭   法  官  陳明偉
以上正本證明與原本無異。
如不服本裁定，應於裁定送達後5 日內向本院提出抗告狀。
                             書記官  強梅芳
中　　華　　民　　國　　96　　年　　7 　　月　　30　　日
